---
title: "01_lecture_affichage_vetudiant"
author: "Ali Frady"
date: "1/21/2021"
output: html_document
---

```{r setup, include=FALSE}
knitr::opts_chunk$set(echo = TRUE)
```

```{r set environment, include=FALSE}
library(reticulate)
use_condaenv()
```

Vous disposez de trois images du cerveau en coupes axiales : « irm1_cut.jpg », « irm2_cut.jpg » et « irm3_cut.jpg ». Elles représentent toutes le même cerveau simulé du site BrainWeb.

1) En utilisant la fonction « imread » de Opencv, lisez chacune de ces images. Chaque image est une image en niveaux de gris. Choisissez la bonne option pour qu’elle soit lue correctement.

```{python Question 1}
import numpy as np
import cv2
from matplotlib import pyplot as plt

irm1_cut = cv2.imread('data/irm1_cut.jpg')
irm2_cut = cv2.imread('data/irm2_cut.jpg')
irm3_cut = cv2.imread('data/irm3_cut.jpg')


l=[irm1_cut, irm2_cut, irm3_cut]
```

2) Vérifiez que chaque image a été lue correctement en utilisant la fonction « print ». Si l’image n’a pas été lue, la fonction « print » va renvoyer ‘None’.

```{python Question 2}
for k in l:
    print(l)
  # TODO: write code...
```

3) A l’aide de la fonction « shape », affichez les dimensions de l’image.
```{python Question 3}
for k in l: 
    print(k.shape)
  # TODO: write code...
```
4) Affichez séparément chacune de ces images avec opencv.

```{python Question 4}
for k in l:
    plt.imshow(k)
    plt.show()
  # TODO: write code...
  
# cv2.imshow('irm1_cut', l[0])
# cv2.imshow('irm2_cut', l[1])
# cv2.imshow('irm3_cut', l[2])
# cv2.waitKey(0)
# cv2.destroyAllWindows()
```


5) En utilisant la librairie matplotlib, affichez toutes ces images dans une même fenêtre avec les noms de chaque image (IRM1, IRM2, IRM3)

```{python Question 5}
plt.subplot(1, 3, 1)
plt.imshow(irm1_cut),plt.title('IRM1') 
plt.subplot(1, 3, 2)
plt.imshow(irm2_cut),plt.title('IRM2') 
plt.subplot(1, 3, 3)
plt.imshow(irm3_cut),plt.title('IRM3') 
plt.show()
```

