---
title: "03_histogrammes_masques_vetudiant"
author: "Ali Frady"
date: "1/21/2021"
output: html_document
---

```{r setup, include=FALSE}
knitr::opts_chunk$set(echo = TRUE)
```

```{r set environment, include=FALSE}
library(reticulate)
use_condaenv()
```

Segmentation d'images cérébrales
Histogrammes et masques

Avec la librairie opencv, calculez l’histogramme de l’image « irm1_cut.jpg » et affichez-le avec la librairie matplotlib.

```{python}
from matplotlib import pyplot as plt
import cv2
irm1_cut = cv2.imread('data/irm1_cut.jpg',0)
# irm1_cut = cv2.cvtColor(irm1_cut, cv2.COLOR_RGB2GRAY)
plt.imshow(irm1_cut),plt.title('irm1_cut') 
plt.show()
```



```{python echo=TRUE}
plt.hist(irm1_cut.ravel(), 256, [0,256]), plt.title("histogramme de l image irm1_cut.jpg") 
plt.show()
x = irm1_cut.ravel()
```
Avec la librairie numpy, calculez l’histogramme de l’image « irm1_cut.jpg » et affichez-le avec la librairie matplotlib.

```{python}
import numpy as np
histogram, bin_edges = np.histogram(irm1_cut, bins = 256, range = (0, 256))

plt.plot(bin_edges[0:-1], histogram)
plt.show()
```



Avec la librairie opencv, affichez l’histogramme à l’intérieur de chaque tissu cérébral. Vous utiliserez pour cela l’image « irm1_cut.jpg » et le masque de la région d’intérêt.



```{python}
mask = cv2.imread('data/wm_cut.jpg', 0)
mask_r = cv2.resize(mask, (irm1_cut.shape[1], irm1_cut.shape[0]))
And = cv2.bitwise_and(irm1_cut, mask_r)
plt.hist(And.ravel(), 256, [0, 256]); plt.show()
wm = And.ravel()
```
```{r}
library(plotly)
library(ggplot2)
ggplotly(
  ggplot(data.frame(grayLevels = as.numeric(py$wm))) +
    geom_density(aes(x = grayLevels)) +
    labs(title = 'wm_cut')
)
```

```{python}
mask = cv2.imread('data/gm_cut.jpg', 0)
mask_r = cv2.resize(mask, (irm1_cut.shape[1], irm1_cut.shape[0]))
And = cv2.bitwise_and(irm1_cut, mask_r)
plt.hist(And.ravel(), 256, [0, 256]); plt.show()
gm = And.ravel()
```


```{r}
library(plotly)
library(ggplot2)
ggplotly(
  ggplot(data.frame(grayLevels = as.numeric(py$gm))) +
    geom_density(aes(x = grayLevels)) +
    labs(title = 'gm_cut')
)
```


```{python}
mask = cv2.imread('data/csf_cut.jpg', 0)
mask_r = cv2.resize(mask, (irm1_cut.shape[1], irm1_cut.shape[0]))
And = cv2.bitwise_and(irm1_cut, mask_r)
plt.hist(And.ravel(), 256, [0, 256]); plt.show()
csf = And.ravel()
```




```{r}
library(plotly)
library(ggplot2)
ggplotly(
  ggplot(data.frame(grayLevels = as.numeric(py$csf))) +
    geom_density(aes(x = grayLevels)) +
    labs(title = 'csf_cut')
)
```



Affichez dans un même graphique l’histogramme global de l’image ainsi que les histogrammes de chaque région d’intérêt.

```{r}
x   = as.numeric(py$x)
wm  = as.numeric(py$wm)
gm  = as.numeric(py$gm)
csf = as.numeric(py$csf)


data = data.frame(
  x    = c(x, wm, gm, csf),
  mask = c(rep('IRM',length(x)),
          rep('White Matter',length(wm)),
          rep('Gray Matter',length(gm)),
          rep('Cerebrospinal fluid',length(csf))
          )
)
ggplotly(
  ggplot(data) +
    geom_density(aes(x = x, fill = factor(mask), alpha = 0.5)) +
    facet_grid(mask~.) +
    xlim(1, 256)
)

ggplotly(
  ggplot(data) +
    geom_density(aes(x = x, fill = factor(mask), alpha = 0.5))
)
```

