---
title: "04_segmentation_seuillage_vetudiant"
author: "Ali FRADY"
date: "22/01/2021"
output: html_document
---

```{r setup, include=FALSE}
knitr::opts_chunk$set(echo = TRUE)
```

```{r set environment, include=FALSE}
library(reticulate)
use_condaenv()
```

Segmentation d'images cérébrales

Segmentation d'images par seuillage
Dans cette section, il s’agit de partitionner le cerveau en 4 régions d’intérêt en utilisant une technique de seuillage simple :

Le fond (étiquette associée = 0)
Le liquide cérébrospinal (étiquette associée =50)
La substance grise (étiquette associée =150)
La substance blanche (étiquette associée = 200)

1) Calculez l’histogramme de l’image « irm1_cut.jpg » et affichez-le avec la librairie matplotlib.

```{python}
from matplotlib import pyplot as plt
import numpy as np
import cv2
irm1_cut = cv2.imread('data/irm1_cut.jpg', 0)
plt.hist(irm1_cut.ravel(), 256, [0,256]), plt.title("histogramme de l image irm1_cut.jpg") 
plt.show()
```

2) A partir de l’histogramme de l’image définissez visuellement un seuil inférieur et un seuil supérieur d’appartenance à chaque région d’intérêt. Pour cela vous considérerez que chaque gaussienne forme une classe.

```{python}
BK  = range(0, 25)
CFS = range(26, 90)
GM  = range(91, 170)
WM  = range(171, 256)
```

3) Créez une nouvelle image d’étiquettes de même taille que l’image « irm1.jpg »

```{python}
img_etiquette = np.empty_like(irm1_cut)
```

4) A l’aide d’une boucle 'for' parcourez l’image d’origine et remplissez chaque pixel de l’image d’étiquettes avec l’étiquette qui lui correspond. Par exemple, un pixel qui se trouve entre 0 (seuil inférieur pour le fond) et 25 (seuil supérieur pour le fond) aura comme étiquette 0 (l’étiquette du fond).



```{python}
for i in range(img_etiquette.shape[0]):
  for j in range(img_etiquette.shape[1]):
    if (irm1_cut[i, j] in CFS):
      img_etiquette[i, j] = 26
    elif (irm1_cut[i, j] in GM):
      img_etiquette[i, j] = 91
    elif (irm1_cut[i, j] in WM):
      img_etiquette[i, j] = 171
    else:
      img_etiquette[i, j] = 0
```


5) Affichez l’image d’étiquettes.



```{python}
img_etiquette
```


6) Enregistrez l’image d’étiquettes sous le nom « segmentation_seuillage.jpg ».

```{python}
cv2.imwrite('data/segmentation_seuillage.jpg', img_etiquette)
```


7) Effectuez toutes ces opérations avec l’image « irm3_cut.jpg ». Que remarquez-vous ?
```{python}
irm3_cut = cv2.imread('data/irm3_cut.jpg', 0)
plt.hist(irm3_cut.ravel(), 256, [0,256]), plt.title("histogramme de l image irm3_cut.jpg") 
plt.show()
```



```{python}
S1  = range(0, 50)
S2 = range(51, 80)
S3  = range(81, 160)
S4  = range(161, 256)
```




```{python}
img_etiquette3 = np.empty_like(irm3_cut)
```




```{python}
for i in range(img_etiquette3.shape[0]):
  for j in range(img_etiquette3.shape[1]):
    if (irm3_cut[i, j] in S1):
      img_etiquette3[i, j] = 0
    elif (irm3_cut[i, j] in S2):
      img_etiquette3[i, j] = 51
    elif (irm3_cut[i, j] in S3):
      img_etiquette3[i, j] = 81
    else:
      img_etiquette3[i, j] = 161
```


```{python}
cv2.imwrite('data/segmentation_seuillage3.jpg', img_etiquette3)
```