---
title: "06_Segmentation d'images cérébrales"
author: "Ali FRADY"
date: "22/01/2021"
output: html_document
---

```{r setup, include=FALSE}
knitr::opts_chunk$set(echo = TRUE)
```

```{r set environment, message=FALSE, warning=FALSE}
library(reticulate)
use_condaenv()
```


Validation de la segmentation
Cette section vise à introduire quelques critères de validation utilisés en traitement d’images pour évaluer les performances d’une méthode de segmentation d’images. Les masques « csf_mask.jpg », « wm_mask.jpg » et « gm_mask.jpg » calculés à la section III) correspondent à la vérité terrain pour les régions csf, wm et gm que l’on cherche à segmenter. En vous servant de cette vérité terrain ainsi que des masques que vous avez obtenus par votre méthode de classification :

1) Calculez le coefficient de DICE pour chaque région d’intérêt.

```{python, message=FALSE, warning=FALSE}
import numpy as np
import cv2
from matplotlib import pyplot as plt

    
wm_mask      = cv2.imread('data/wm_mask.jpg'    , 0)
WhiteMatter  = cv2.imread('data/WhiteMatter.jpg', 0)
WhiteMatter  = cv2.resize(WhiteMatter, (wm_mask.shape[1],wm_mask.shape[0]))

gm_mask    = cv2.imread('data/gm_mask.jpg'   , 0)
GrayMatter = cv2.imread('data/GrayMatter.jpg', 0)
GrayMatter  = cv2.resize(GrayMatter, (gm_mask.shape[1],gm_mask.shape[0]))

csf_mask      = cv2.imread('data/csf_mask.jpg', 0)
CSFMask       = cv2.imread('data/CSF.jpg'     , 0)
CSFMask       = cv2.resize(CSFMask, (csf_mask.shape[1], csf_mask.shape[0]))

def dice_coef(img, img2):
  if img.shape != img2.shape:
    raise ValueError("Shape mismatch: img and img2 must have to be of the same shape.")
  else:
    lenIntersection=0
    for i in range(img.shape[0]):
      for j in range(img.shape[1]):
        if ( (img[i][j] == img2[i][j] )):
          lenIntersection+=1
    lenimg=img.shape[0]*img.shape[1]
    lenimg2=img2.shape[0]*img2.shape[1]
    value = (2. * lenIntersection  / (lenimg + lenimg2))
  return value
```


```{r, message=FALSE, warning=FALSE}
library(tidyverse)
ActualwhiteMatter = as.vector(py$wm_mask)
PredictedWhite    = as.vector(py$WhiteMatter)

ActualGrayeMatter = as.vector(py$gm_mask)
PredictedGray     = as.vector(py$GrayMatter)

ActualCSF         = as.vector(py$csf_mask)
PredictedCSF      = as.vector(py$CSFMask)


dataConfusion = data.frame(ActualwhiteMatter = ActualwhiteMatter,
                           PredictedWhite    = PredictedWhite,
                           ActualGrayeMatter = ActualGrayeMatter,
                           PredictedGray     = PredictedGray,
                           ActualCSF         = ActualCSF,
                           PredictedCSF      = PredictedCSF) %>%
  mutate(
    ActualwhiteMatter = ifelse(ActualwhiteMatter > 21, 250, 0)
  )%>%
  mutate(
    PredictedWhite    = ifelse(PredictedWhite > 244, 0, 255)
  )%>%
  mutate(
    ActualGrayeMatter = ifelse(ActualGrayeMatter > 8, 255, 0)
  )%>%
  mutate(
    PredictedGray     = ifelse(PredictedGray > 172, 0, 255)
  )%>%
  mutate(
    ActualCSF         = ifelse(ActualCSF > 8, 255, 0)
  )%>%
  mutate(
    PredictedCSF      = ifelse(PredictedCSF >104, 0, 255)
  )

wm_mask = matrix(dataConfusion$ActualwhiteMatter, nrow = 568)
WhiteMatter = matrix(dataConfusion$PredictedWhite, nrow = 568)
gm_mask = matrix(dataConfusion$ActualGrayeMatter, nrow = 568)
GrayMatter = matrix(dataConfusion$PredictedGray, nrow = 568)
csf_mask = matrix(dataConfusion$ActualCSF, nrow = 568)
CSFMask = matrix(dataConfusion$PredictedCSF, nrow = 568)

```


```{python, message=FALSE, warning=FALSE}
dice_coef(r.wm_mask,    r.WhiteMatter) *100
dice_coef(r.GrayMatter, r.gm_mask)*100
dice_coef(r.csf_mask,   r.CSFMask)*100

```





```{python, message=FALSE, warning=FALSE}
plt.subplot(1, 2, 1)
plt.imshow(r.wm_mask),plt.title('wm_mask') 
plt.subplot(1, 2, 2)
plt.imshow(r.WhiteMatter),plt.title('wm_mask_kmeans') 
plt.show()


plt.subplot(1, 2, 1)
plt.imshow(r.gm_mask),plt.title('gm_mask') 
plt.subplot(1, 2, 2)
plt.imshow(r.GrayMatter),plt.title('gm_mask_kmeans') 
plt.show()


plt.subplot(1, 2, 1)
plt.imshow(r.csf_mask),plt.title('csf_mask') 
plt.subplot(1, 2, 2)
plt.imshow(r.CSFMask),plt.title('CSFMask_kmeans') 
plt.show()
```




2) Calculez pour chaque régions d’intérêt le nombre de faux positifs (FP), faux négatifs (FN), vrai positifs (VP) et vrai négatifs (VN)






```{r, message=FALSE, warning=FALSE}
gmodels::CrossTable( dataConfusion$ActualwhiteMatter, dataConfusion$PredictedWhite,  prop.r = TRUE,prop.c = FALSE, prop.t = FALSE, prop.chisq = FALSE) 

gmodels::CrossTable( dataConfusion$ActualGrayeMatter, dataConfusion$PredictedGray,  prop.r = TRUE,prop.c = FALSE, prop.t = FALSE, prop.chisq = FALSE) 

gmodels::CrossTable( dataConfusion$ActualCSF, dataConfusion$PredictedCSF,  prop.r = TRUE,prop.c = FALSE, prop.t = FALSE, prop.chisq = FALSE) 
```

